【裁判字號】    95,易,537
【裁判日期】    951009
【裁判案由】    竊盜
【裁判全文】
臺灣屏東地方法院刑事判決               95年度易字第537號
公  訴  人  臺灣屏東地方法院檢察署檢察官
被      告  丙○○
                    現於臺灣屏東看守所
上列被告因竊盜案件，經檢察官提起公訴（95年度偵緝字第253
號），被告於準備程序進行中就被訴事實為有罪之陳述，經本院
告知簡式審判程序意旨，並聽取公訴人及被告之意見後，本院合
議庭裁定改由受命法官獨任依簡式審判程序審理，並判決如下：
    主    文
丙○○連續竊盜，累犯，處有期徒刑拾月。
    事    實
一、丙○○曾因竊盜案件，經臺灣屏東地方法院於民國91年6 月
    17日判處有期徒刑1 年，另因毒品案件，經臺灣屏東地方法
    院於91年4 月30日判處有期徒刑1 年4 月，上開2 案件定應
    執行刑2 年4 月，於93年11月21日縮刑期滿出監。詎丙○○
    不知悔改，於上開刑期執行完畢後5 年內，竟基於意圖為自
    己不法所有之概括犯意，先於95年1 月1 日晚上某時，在屏
    東縣恆春鎮○里路13號前之騎樓，見甲○○所有停放在該處
    之車號PYE-817 號重型機車，鑰匙插於鎖孔中，而徒手竊取
    之；又於同年1 月2 日12時左右，在恆春鎮○○路16之2 號
    前之騎樓，見乙○○所有停放在該處之車號PXS-055 號重型
    機車，鑰匙插於鎖孔中，復徒手竊取之。得手後，分別於95
    年1 月2 日上午9 時30分及同日下午5 時20分左右，騎乘前
    揭機車至戴南雄所經營位於恆春鎮○○路73號資源回收場，
    以每輛新台幣1000元之價格出售予戴南雄（戴南雄故買贓物
    部分已經檢察官另行聲請簡易判決處刑），丙○○並將機車
    牽至離上述回收場約10公尺遠的廢棄屋內藏放。嗣於95年1
    月3 日下午3 時，警方在上述機車藏放地點查獲上述機車2
    部，並因
    此循線查獲。
二、案經屏東縣警察局恒春分局報告臺灣屏東地方法院檢察署檢
    察官偵查起訴。
    理    由
一、本案被告丙○○所犯之罪，並非法定刑為死刑、無期徒刑或
    最輕本刑3 年以上有期徒刑之罪，亦非高等法院管轄第一審
    之案件，而被告於本院準備程序中就被訴事實已為有罪之陳
    述，本院合議庭乃依刑事訴訟法第273 條之1 第1 項規定，
    裁定由受命法官獨任進行簡式審判程序。又簡式審判程序之
    證據調查，依刑事訴訟法第273 條之1 規定，不受同法第15
    9 條第1 項審判外陳述排除之限制，再被告對於卷內之各項
    證據，亦不爭執證據能力，故卷內所列之各項證據，自得作
    為證據，先予敘明。
二、經查：上開犯罪事實業據被告丙○○於警詢、偵查及本院審
    理中坦承不諱，參以偵查中之另一被告戴南雄於警詢及檢察
    官訊問時坦承向被告丙○○故買上述2 輛贓車，每輛新臺幣
    1000元；車號PYE-817 機車車主甲○○於警詢亦陳述其於95
    年1 月2 日6 時，發現其停在恒春鎮○○里○里路13號前之
    機車遭竊；車號PXS-055 機車車主乙○○警詢亦陳述其係於
    95年1 月2 日12時，發現其停在恒春鎮○○里○○路16-2號
    前的機車遭竊等情，足見被告丙○○之自白核與事實相符，
    此外，並有警員查獲該2 輛贓車之現場照片8 張以資佐證，
    是故，本件事證已臻明確，被告丙○○之犯行應堪認定，應
    依法論科。
三、按行為後法律有變更者，適用行為時之法律。但行為後之法
    律有利於行為人者，適用最有利於行為人之法律, 刑法第2
    條第1 項定有明文。查被告丙○○行為後，刑法業已修正,
    並自95年7 月1 日施行，因此，被告行為後，刑法已有變更
    。又修正後之刑法第2 條第1 項規定，係規範行為後法律變
    更所生新舊法律比較適用之準據法，於刑法修正施行後，應
    適用修正後刑法第2 條第1 項之規定為「從舊從輕」之比較
    。又於比較新舊法時，則應併就罪刑有關之共犯、未遂犯、
    想像競合犯、牽連犯、連續犯、結合犯，以及累犯加重、自
    首減輕暨其他法定加減原因（如身分加減）與加減比例等一
    切情形，本於統一性及整體性原則，綜其全部罪刑之結果而
    為比較（最高法院95年5 月23日刑事庭第8 次會議決議參照
    ）。茲將本件所涉及之比較新舊法之部分敘述如下：
  (一)關於罰金刑部分：
    刑法第320 條第1 項竊盜罪之法定刑為：5 年以下有期徒刑
    、拘役或銀元5 百元以下罰金。其中關於罰金部分，依修正
    後之刑法第33條第5 款：「主刑之種類如下：罰金：新臺幣
    1 千元以上，以百元計算之」之規定，所得科處之罰金刑最
    低為新臺幣1 千元；然依被告行為時之刑法第33條第5 款規
    定之罰金最低額銀元1 元折算成新臺幣，該罪之罰金刑最低
    額僅為新臺幣3 元。因此，比較上述修正前、後之刑罰法律
    ，自以被告修正施行前即行為時關於科處罰金刑之法律較有
    利於被告。
  (二)關於連續犯部分:
    按修正前刑法第56條有關連續犯之規定，業於修正後刪除。
    此項刪除雖非犯罪構成要件之變更，但足以影響行為人應受
    刑罰之法律效果。蓋被告連續數行為而犯同一罪名者，依修
    正前之規定，以一罪論，僅加重其刑至二分之一，惟依修正
    後之規定，則需分論併罰，故仍屬法律有變更，且依此比較
    結果，顯以適用舊法對被告較為有利。
  (三)關於累犯部分:
    按新修正刑法第47條關於累犯之規定，增加犯罪行為人之再
    犯係出於故意者，始有累犯加重之適用。被告再犯本件之罪
    係出於故意，無論依修正前或修正後之刑法第47條規定（修
    正後係刑法第47條第1 項），均構成累犯，對被告並無有利
    或不利可言，依修正後刑法第2 條第1 項前段規定，應適用
    行為時之刑法第47條規定論處。
  (四)綜上，揆諸前揭最高法院決議及修正後刑法第2 條第1 項前
    段、後段之規定，綜合比較之結果，自應適用被告行為時之
    法律對被告有利。
四、核被告丙○○先後兩次竊取機車之行為，均係犯刑法第320
    條之普通竊盜罪，至被告丙○○將所竊取之兩輛機車出售於
    戴南雄之行為，則屬竊盜犯處分贓物之行為，乃不可罰之事
    後行為，並不構成犯罪。被告丙○○前後兩次竊盜行為，時
    間緊接，所犯罪名相同，顯係出於概括犯意反覆為之，為刑
    法修正前所謂連續犯，應依修正前刑法第56條之規定以一罪
    論，並加重其刑。又被告丙○○前有如事實欄所示之科刑及
    執行情形，有臺灣高等法院被告前案紀錄表附卷足憑，其於
    刑之執行完畢後5 年內，再犯本件有期徒刑之罪，為累犯，
    應依法加重其刑，且因其同時兩項刑之加重事由，應依法遞
    加之。爰審酌被告丙○○所竊之財物為重型機車2 台，價值
    不低，但其竊車方式係以利用車主之鑰匙插於鎖孔中時，徒
    手竊取之，並未有嚴重破壞性，並考量其其犯後坦承犯行，
    頗具悔意等一切情狀，量處如主文所示之刑，以資懲儆。
據上論斷，應依刑事訴訟法第273 條之1 第1 項、第299 條第1
項前段，刑法第2 條第1 項前段，修正前刑法第56條、第320 條
、第47條，判決如主文。
本案經檢察官靳隆坤到庭執行職務。
中    華    民    國    95    年    10    月    9     日
                  刑事第四庭    法  官  王炳人
以上正本證明與原本無異。
如不服本判決，應於收受本判決送達後十日內向本院提出上訴書
狀，其未敘述上訴理由者，並得於提起上訴後十日內向本院補提
理由書狀（均須按他造當事人之人數附繕本）「切勿逕送上級法
院」
中    華    民    國    95    年    10    月    11    日
                                書記官  潘豐益


司法院資訊處製作；財團法人民間司法改革基金會備份。
